# 处置子公司后特殊情况的疑问

提问人：zoosa 时间：2020-05-15 11:33:06
陈版主您好，B原A的全资子公司，C为A的实际控制人控制的其他公司。假设 2019 年，A公司将持有B公司100%的股份全部转让给C代持，并在 2019 年 11 月完成工商变更，在工商备案记录中C已持有B公司100%股份。
上述股权转让未签订股权转让协议，而且签订了代持协议，约定由C代持B的股份。
请教陈版主，基于此情况， 2019 年 12 月 31 日，B公司是否能作为A公司合并范围内的子公司？

回答人：chenyiwei
关键要看该“代持”安排背后的理由，以及B的股东权利是否实质上仍由A享有或承担，以及A、B之间是否仍成立“控制三要素”。对代持协议的法律效力问题，建议咨询律师。